【裁判字號】    99,上易,612
【裁判日期】    990714
【裁判案由】    竊盜
【裁判全文】
臺灣高等法院臺中分院刑事判決         99年度上易字第612號
上  訴  人
即  被  告  丁○○
上列上訴人因竊盜案件，不服臺灣臺中地方法院99年度易字第56
1號，中華民國99年3月17日第一審判決（起訴案號：臺灣臺中地
方法院檢察署99年度偵字第2419號），提起上訴，復經臺灣臺中
地方法院檢察署移送併案審判（99年度偵字第4460號），本院判
決如下：
    主  文
原判決撤銷。
丁○○犯攜帶兇器竊盜罪，處有期徒刑柒月。扣案之紅色手套壹
雙、剪刀壹把、貼有「永盛鎖印」貼紙之鑰匙壹支均沒收。
    事  實
一、丁○○意圖為自己不法之所有，攜帶其所有質地堅硬、刀鋒
    銳利客觀上足供為兇器使用之剪刀1把及紅色手套1雙、貼有
    「永盛鎖印」貼紙之鑰匙1支，於民國99年1月21日11時40分
    許，未經許可，以上開鑰匙開啟位在臺中市○○區○○路2
    段金谷巷52號丙○○及甲○○之住處之大門，而侵入竊取其
    內丙○○所有之現金新臺幣（下同）3萬8500元（無故侵入
    他人住宅部分未據告訴）。丁○○得手後正欲離去之際，適
    為丙○○及甲○○發現後圍捕查獲及報警處理，並扣得其所
    有上開紅色手套1雙、剪刀1把、鑰匙1支及現金3萬8500元（
    已發還予丙○○）。
二、案經臺中市警察局第五分局報告臺灣臺中地方法院檢察署檢
    察官偵查起訴。
    理  由
壹、證據能力部分：
    按被告以外之人於審判外之陳述雖不符刑事訴訟法第 159條
    之 1至之4等4條之規定，而經當事人於審判程序同意作為證
    據，法院審酌該言詞陳述或書面陳述作成時之情況，認為適
    當者，亦得為證據；當事人、代理人或辯護人於法院調查證
    據時，知有刑事訴訟法第159條第1項不得為證據之情形，而
    未於言詞辯論終結前聲明異議者，視為有前項之同意，同法
    第159條之5定有明文。立法意旨在於傳聞證據未經當事人之
    反對詰問予以核實，原則上先予排除。惟若當事人已放棄反
    對詰問權，於審判程序中表明同意該等傳聞證據可作為證據
    ；或於言詞辯論終結前未聲明異議，基於尊重當事人對傳聞
    證據之處分權，及證據資料愈豐富，愈有助於真實發見之理
    念，且強化言詞辯論主義，使訴訟程序得以順暢進行，上開
    傳聞證據亦均具有證據能力。本案判決下列所引用之各該被
    告以外之人於審判外之陳述（包含書面陳述），性質上均屬
    傳聞證據，檢察官、被告、辯護人迄本院言詞辯論終結前，
    均未主張有刑事訴訟法第159條第1項不得為證據之情形，本
    院審認上開證據作成時之情況，認應無違法或不當情事，與
    本案待證事實間復具有相當之關聯性，以之作為證據應屬適
    當，依刑事訴訟法第 159條之5第2項之規定，均有證據能力
    ，合先敘明。
貳、實體部分：
一、訊據被告丁○○於原審及本院審理中坦白承認確有於上開時
    、地攜帶剪刀1把竊取被害人丙○○財物之事實，核與證人
    即被害人丙○○、甲○○於偵查中陳述情節相符（見偵卷第
    22至27頁），復有被告所有供犯罪所用之剪刀1把、紅色手
    套1 雙、鑰匙1支扣案可佐，並有臺中市警察局第五分局搜
    索、扣押筆錄、扣押物品目錄表各1份及查獲物品及現場照
    片附卷可稽；又查獲之現金3萬8500元，經被害人確認為其
    所失竊之物並已領回，亦有贓物認領保管單1紙存卷可憑，
    足認被告自白與事實相符，應堪採信。本件事證明確，被告
    犯行洵堪認定。
二、按刑法第321條第1項第3款之攜帶兇器竊盜罪，係以行為人
    攜帶兇器竊盜為其加重條件，此所謂兇器，其種類並無限制
    ，凡客觀上足對人之生命、身體、安全構成威脅，具有危險
    性之兇器均屬之，且祇須行竊時攜帶此種具有危險性之兇器
    為已足，並不以攜帶之初有行兇之意圖為必要，最高法院79
    年台上字第5253號著有判例可資參照。查被告丁○○所攜以
    行竊之剪刀，為金屬材質，質地堅硬，且有尖端，客觀上足
    以為殺傷人之生命、身體之器械，要係具有危險性之兇器無
    誤；另其於警詢及原審均一致供稱攜帶該剪刀是因如使用鑰
    匙打不開時要用剪刀開啟用的，足見係供竊盜犯罪所備用。
    核被告所為，係犯刑法第321條第1項第3款之攜帶兇器竊盜
    罪。至臺灣臺中地方法院檢察署檢察官移送併辦部分（99年
    度偵字第4460號）與本案犯罪事實相同，係屬同一案件，本
    院自應併予審理，附此敘明。原判決認被告丁○○罪證明確
    而予科刑，固非無見，惟查：被告丁○○前未曾受徒刑之執
    行完畢，被告雖曾於96年間因竊盜罪判處有期徒刑3月，緩
    刑2年，惟該判決於96年9月13日確定，而嗣該緩刑期滿緩刑
    之宣告未經撤銷，自視為未曾受有期徒刑之宣告，業據調閱
    臺灣臺中地方法院檢察署96年度執他字第4250號卷查證明確
    ，並非累犯，亦有臺灣高等法院被告前案紀錄表在卷可稽，
    原判決主文及事實欄雖未論被告為累犯，然其在理由欄中認
    被告為累犯，並加重其刑，顯屬有誤，即有未當。被告上訴
    意旨請求從輕量刑云云，雖非可採，然原判決既有上述可議
    之處，即應由本院予以撤銷改判，爰審酌被告犯罪之動機、
    目的、手段，攜帶兇器竊盜惡性非輕，正值青年，不思以正
    當途徑獲取金錢，前因妨害兵役治罪條例案件，尚在緩起訴
    期間（見本院卷第13頁），被害人所受損害程度，惟犯罪後
    尚能坦承犯行，犯罪後態度良好，尚知悔改，被害人請求給
    予機會自新等一切情狀，量處如主文第2項所示之刑。
    扣案之紅色手套1雙、鑰匙1支，係供犯罪所用之物，扣案剪
    刀1把，係預備供犯罪所用之物，且均為被告所有，業經被
    告供明在卷可按，爰依刑法第38條第1項第2款（原審贅引第
    3款）併予宣告沒收。另扣案之鑰匙3支，並無證據足認與本
    案犯罪有關，爰不為沒收之諭知。
據上論斷，應依刑事訴訟法第369條第1項前段、第364條、第299
條第1項前段，刑法第321條第1項第3款、第38條第1項第2款，刑
法施行法第1條之1，判決如主文。
本案經檢察官乙○○到庭執行職務。
中    華    民    國    99    年    7     月    14    日
            刑事第七庭    審判長法  官  林  榮  龍
                                法  官  江  錫  麟
                                法  官  張  惠  立
上列正本證明與原本無異。
不得上訴。
                                書記官  陳  慈  傳
中    華    民    國    99    年    7     月    15    日

司法院資訊處製作；財團法人民間司法改革基金會備份。
